# 请教陈版：备考合并报表如何处理递延收益评估增值

提问人：lxj08099 时间：2020-10-05 18:04:13
陈版 假如上市公司A要收购一家公司B 评估报告中 将B账面的递延收益 1 亿元 评估为0.25亿元即只保留了所得税部分 请问该评估增值部分为0.75亿 那将B 调整为公允价值计量的报表 下列调整是否正确： 1 、借 递延收益0.75 贷 资本公积 2 、借 递延所得税负债 0.75*0.25=0.1875 贷 资本公积 0.1875 那商誉计算的时候评估增值是0.75-0.1875=0.5625吗？

回答人：chenyiwei
可以这样理解。但在实务中，递延收益的购买日公允价值一般为零，建议关注此处为何评估值“为0.25亿元即只保留了所得税部分”，该评估值很可能并不合理。